---
title: "Apply"
output: html_document
---
### apply家族 用來代替 for迴圈 !  
- 參考 : http://blog.fens.me/r-apply/  
  
### `apply(X, MARGIN, FUN, ...)`  
- X -- an array or a matrix. 
- MARGIN -- 按行或列計算，可選: 1(按列)、2(按行)
- FUN -- 自定義的調用函數
- 加上 `na.rm = TRUE` 可移除 NA
  
### apply 範例:對矩陣的每一列或行加總  
```{r}
x <- matrix(1:12,ncol=3) ; x
```
- 列加總 == rowSums(X)
```{r}
apply(x, 1, sum)
```
- 行加總 == colSums(X)
```{r}
apply(x, 2, sum)  
```

##### 將rowSums(X)寫成函數 - 1
```{r}
row.col.sum <- function(X, margin = 1){
  size <- dim(X)
  if (margin == 1){
    res <- c()
    for(j in 1:size[1]){
      res <- c(res, sum(X[j,]))
    }
    
  }else if (margin == 2){
    res <- c()
    for(j in 1:size[2]){
      res <- c(res, sum(X[,j]))
    }
    
  }else{
    stop("margin should be either 1 or 2.") ##出現錯誤時，顯示錯誤提示
  }
  return(res)
}
row.col.sum(x)
```
##### 將rowSums(X)寫成函數 - 2
```{r}
row.col.sum.ver2 <- function(X, margin = 1){
  size <- dim(X)
  if(margin == 1){
    res <- rep(NA, size[1])
    for(j in 1:size[1]){
      res[j] <- sum(X[j,])
    }
  }else if(margin == 2){
    res <- rep(NA, size[2])
    for(j in 1:size[2]){
      res[j] <- sum(X[, j])
    }
  }else{
    stop("margin should be either 1 or 2.")
  }
  return(res)
}
row.col.sum(x)
```


### `lapply(X, FUN, ...)`
- X --  vector / data frame / list
- FUN -- 自定義的調用函數
- lapply EXAMPLE
```{r}
C <- list(a = 1:10, beta = exp(-3:3))
C
lapply(C, mean)
```


### `sapply(X, FUN, ..., simplify=TRUE, USE.NAMES = TRUE)`
- X: vector / data frame / list
- simplify: 是否數組化，當值array時，輸出結果按數組進行分組
- USE.NAMES: 如果X為字符串，TRUE設置字符串為數據名，FALSE則不設置
```{r}
C <- list(a = 1:10, beta = exp(-3:3))
sapply(C, summary)
```

- `simplify = FALSE` 分組顯示用== lapply(C, summary)
```{r}
sapply(C, summary, simplify = FALSE)
```

### `tapply(X, INDEX, FUN = NULL, ..., simplify = TRUE)`
- X: vector
- INDEX: 用於分組的索引
- simplify : 是否數組化，當值array時，輸出結果按數組進行分組




