---
title: "R程式整理 - Basic Function"
author: "Rou-Yi"
date: "2020/5/5"
output: html_document
---

### 產生向量
##### `seq()` 
- seq( 起始, 結束(含), by = 間隔, length = 間隔數-1 )
- by 與 length 不共存
- Example
```{r}
seq(1, 10, by = 2)
seq(1, 10, length = 5)
```

##### `rep()` 
- rep( **起始:結束(含)** , each = 每字重複次數, time=整個字串重複次數, len = 總顯示長度(循環式) )
- 可使用向量 c() 來指定每字的重複次數 (ex.3)
- Example
```{r}
rep(1:3, each = 2, time = 3)
rep(1:4, each = 2, len = 10)
rep(1:4, c(1,4,2,3)) 
```

### 集合 & 向量 的比較與計算
`table( )` 計算個別次數  
`union( )` 聯集  
`intersect( )` 交集  
`unique( )` 刪去重複的  
`duplicated()` 回傳TRUE, if 重複的(前面出現過)  
```{r}
duplicated( c(1, 2, 3, 3, 2, 4, 1) )
```
`setdiff(A, B)` 集合相減 A - B  
`setequal(A, B)` 回傳TRUE, if unique(A) 的內容等於 unique(B), 不管順序是否相同  
`identical(A, B)` 承上, **排列需相同**  
```{r}
A = c(1, 2, 3, 3, 2, 4, 6) ; B = c(3, 2, 4, 2, 3, 1, 6)
cat( setequal(A, B), identical(A, B) , '\n')
```

### 排序
`sort(x, decreasing = FALSE)`  回傳讓資料排**升序**  
`order(x, na.last = TRUE, decreasing = FALSE)` 回傳排升序後, 所在的**位置**  
  
- default : decreasing = FALSE (升序) ; na.last = TRUE (NA置後) 
- 若 x 為 dataframe, order 的 x 可放多個想排的順序
- sort(A) = A[ order(A) ]
- Example
```{r}
sort( c(5, 7, 6, 1, 35, 16) )
order( c(5, 7, 6, 1, 35, 16) )
```

### 數學
`na.rm = TRUE`  加進條件, 可使指令自動忽略 NA   
`na.omit(x)` 回傳忽略 NA 的 x  
`factorial(x)` 1到x的乘積
`prod(a:b)` a到b的乘積
`abs()` 絕對值  
`sqrt()` 開根號  
`ceiling()` 無條件進位  
`floor()` 無條件捨去  
`round(x , digits = 0)` 四捨五入取到 小數**後**第 digits 位  
`signif(x , digits = 6)` 四捨五入到 從**前面**數來第 digits 位  
```{r}
cat( round(0.98913 , digits=2), signif(123456789, digits = 6) ,'\n')
```

### 字串
`strsplit(x, split)` 以 split 分割字串 TEXT  
`toupper(x)`  將整個字串 x 改**大寫**  
`tolower(x)`  將整個字串 x 改**小寫**  
`substr(x, start, stop)` 截取字串, 從位置 start 到 stop  
`strtrim(x , width)` 取字串的**前** width 位  
`trimws(x)` 刪除字串**前後**的空格  
  
##### 字串 & 取代  
`sub(x, replaced, TEXT)`  替換TEXT中**第一個**出現的 x 為 replaced  
`gsub(x, replaced, TEXT)` 替換TEXT中**所有**出現的 x 為 replaced  
  
### 搜尋  
##### `grep(pattern, x, ignore.case = FALSE)`   
- 回傳在**向量x**中有包含 pattern 的**位置**  
- ignore.case = TRUE 可忽略大小寫因素  
```{r}
grep(3, c(1, 52, 4, 3, 63), ignore.case = FALSE)
```

##### `grepl(pattern, x, ignore.case = FALSE, perl = FALSE,fixed = FALSE, useBytes = FALSE)`  
- 回傳TRUE, if 在**向量x**中有找到 pattern  
```{r}
grepl(3, c(1, 52, 4, 3, 63), ignore.case = FALSE)
```

### 描述統計 
`mean(x)`  平均數  
`sd(x)`  標準差  
`median(x)`  中位數  
`max(x)`  最大值  
`min(x)`  最小值  
`sum(x)`  總和  
`range(x)`  全距, 回傳 max(x) min(x)  

### 轉換 type 屬性
`as.character(x)`  轉為字串  
`as.numeric(x)`  轉為數值  
`as.integer(x)`  轉為整數  
  
### 判斷式 
- 回傳 TURE 或 FALSE
`is.null()` 判斷變數是否為 NULL  
`is.na()` 判斷變數是否為 NA  
`is.character()` 判斷變數是否為 字串  
`is.integer()` 判斷變數是否為 整數  
`is.numeric()` 判斷變數是否為 數值  
- `A & B` and  
- `A | B` or  

### 隨機取數
`sample(x, size, replace = FALSE, prob = NULL)`
- x 可為向量 或 一個數字( 範圍視為 1:x ) 
- replace = FALSE 為 取後不放回
- prob 可指定變數產生機率 (權重)
```{r}
sample(5:20, 3)
```
  
`runif(n, min = 0, max = 1)` 於 uniform distribution 產生 n 個隨機變數  
`rnorm(n, mean = 0, sd = 1)` 於 normal distribution 產生 n 個隨機變數  




